臺灣高雄地方法院刑事判決　　　　　　　96年度易字第1342號
公　訴　人　臺灣高雄地方法院檢察署檢察官
被　　　告　甲○○
上列被告因竊盜案件，經檢察官提起公訴（96年度偵字第7498號
），嗣因被告為有罪之陳述，經本院聽取當事人之意見後，由合
議庭裁定由受命法官依簡式審判程序審理，判決如下：
    主  文
甲○○攜帶兇器竊盜電線，處有期徒刑柒月。扣案之大型破壞剪
壹支、美工刀壹支、美工刀刀片壹片、老虎鉗壹支、黑膠帶貳捲
均沒收。
    事  實
一、甲○○基於意圖為自己不法所有之犯意，於民國96年3 月6
    日凌晨1 時30分許，駕駛以其友人邱瑞彬名義所租用之車號
    7475-ML 號自用小客車，前往高雄縣阿蓮鄉○○路262 巷，
    由其持客觀上足以危害人生命、身體之大型破壞剪1 把，爬
    上台灣電力股份有限公司（以下簡稱台電公司）設置於該巷
    巷旁編號復安高分10右7 A1至A3號之電線桿，剪斷3 條台電
    公司用以供電之22mm銅玻璃風雨線得手後（總長度261 公尺
    ，價值新台幣一萬零二百三十元），將所剪下之3 條電線各
    剪為2 段，置於上開自小客車內運回其位於高雄縣燕巢鄉尖
    山村尖山巷177 號住處，且在其住處後方山區以美工刀、美
    工刀刀片、老虎鉗、膠帶等工具剝除上開電線外皮，抽取出
    其中之裸銅線，合計89公斤。嗣於同日中午12時30分許，其
    駕駛上開自小客車載運前開裸銅線89公斤外出銷贓途中，在
    高雄縣田寮鄉○○村○○路3 之6 號旁為警查獲，並從自小
    客車上扣得美工刀1 支、美工刀片1 片（原扣押物品清單誤
    載為9 片）、老虎鉗1 支、膠帶2 捲，復自其上開住處後方
    工寮內扣得大型破壞剪1 支。
二、案經高雄縣政府警察局湖內分局移送臺灣高雄地方法院檢察
    署檢察官偵查起訴。
    理  由
壹、程序方面：
一、按除被告所犯為死刑、無期徒刑、最輕本刑為3 年以上有期
    徒刑之罪或高等法院管轄第一審案件者外，於法院行準備程
    序進行中，被告先就被訴事實為有罪之陳述時，審判長得告
    知被告簡式審判程序之旨，並聽取當事人、代理人、辯護人
    及輔佐人之意見後，裁定進行簡式審判程序；且受命法官行
    準備程序，與法院或審判長有同一之權限；又簡式審判程序
    之證據調查，不受刑事訴訟法第159 條第1 項、第161 條之
    2 、第161 條之3 、第163 條之1 及第164 條至第170 條規
    定之限制，刑事訴訟法第273 條之1 第1 項、第279 條第2
    項前段、第273 條之2 分別定有明文。
二、查被告甲○○所犯係死刑、無期徒刑、最輕本刑為3 年以上
    有期徒刑以外之罪，其於準備程序中就被訴事實為有罪之陳
    述，經法官告知簡式審判程序之旨，並聽取公訴人及被告之
    意見後，經本院裁定由受命法官獨任進行簡式審判程序，合
    先敘明。
貳、實體方面：
一、前揭事實業據被告甲○○於警詢、偵查中及本院審理時坦承
    不諱（見警卷第1 頁、偵卷第13頁、本院卷第31頁），並供
    稱：伊所竊得之89公斤輸電電線均係在同一處所行竊所得，
    伊以破壞剪剪下3 條銅玻璃風雨線後，再將每條電線剪成兩
    段，以伊友人邱瑞彬為伊承租之自小客車運離現場，…嗣將
    電線拿到伊住家後方山區，以美工刀削皮，抽取出其中的銅
    線後要拿去賣，…美工刀、老虎鉗、刀片、膠帶都是伊用來
    削電線的工具等語（見本院卷第31頁），核與證人邱瑞彬證
    稱：被告在案發前一星期對伊表示其汽車故障，亟須車輛載
    送子女上學，伊始為被告承租7475-ML 號自小客車供被告使
    用等語（見警卷第6 頁），及被害人即台電公司員工乙○○
    指述：經伊現場勘查後，被告在高雄縣阿蓮鄉○○路262 巷
    旁，編號復安高分10右7A1 至A3號電線桿所竊取之電線，長
    度為261 公尺，均為台電公司失竊之電線，被告所竊得之電
    線（裸銅線）89公斤價值約新台幣（下同）一萬零二百三十
    元等情均相符（見警卷第8 頁），並有扣押物品目錄表2件
    （其中就扣案之美工刀刀片數量應為1 片，惟扣押物品目錄
    表誤載為9 片）、贓物認領保管單1 紙、相片14幀在卷足憑
    （見警卷第14頁、17頁、第18頁、第19頁），堪信真實。本
    案事證已臻明確，被告前揭竊盜犯行洵堪認定。
二、按刑法第321 條第1 項第3 款所謂兇器，其種類並無限制，
    凡足以對人身造成危險者均屬之；而攜帶兇器竊盜，祇須行
    竊時攜帶具有危險性之兇器為己足，行為人是否有以之為行
    兇之意圖在所不問。被告甲○○持以竊取供電業者設置於電
    線桿上電線之大型破壞剪，係由金屬材質構成之堅硬器物，
    客觀上足對人之身體、生命、安全造成威脅，自屬兇器無訛
    。又被告甲○○所竊電線係供電業者台電公司設置用以輸送
    電力之電線，業據台電公司員工乙○○指述在卷，並有現場
    照片5 幀可憑（見警卷第8 頁、第22頁），是被告所竊電線
    應屬供電業者供給電能所用之供電設備，非屬一般私人電纜
    線，應屬電業法所稱之電線無訛。是核被告甲○○所為，係
    犯電業法第105 條之竊盜電線罪，該電業法之規定係刑法竊
    盜罪之特別規定，為法規競合，應優先適用電業法之規定。
    公訴意旨認應依刑法第321 條第1 項第3 款攜帶兇器竊盜罪
    處斷，尚有未恰，惟其起訴之社會基本事實相同，本院自得
    予以審理，並變更起訴法條。爰審酌被告甲○○不思勞力工
    作，賺取生活所需，僅因一己私利，即持大型破壞剪竊取供
    電業者輸送電力需用之電線，致該地區之用電戶可能因電力
    中斷而受有嚴重之財產損失，破壞社會良善風氣，惡性非輕
    ，惟念被告犯後坦承犯行，其所竊得之電線業經被害人取回
    ，其因經濟困頓，為籌措子女學費始出此下策（見本院卷第
    31頁），及其智識程度僅國中畢業，家境勉持等一切情狀，
    量處如主文所示之刑，以資懲儆。本件扣案之大型破壞剪1
    支、美工刀1 支、美工刀刀片1 片、老虎鉗1 支、黑膠帶2
    捲均為被告所有，供犯罪所用之物，業據被告供述在卷（見
    本院卷第31頁），均應依刑法第38條第1 項第2 款規定沒收
    之。
據上論斷，應依刑事訴訟法第273 條之1 第1 項、第299 條第1
項前段、第300 條，電業法第105 條，刑法第11條前段、第321
條第1 項第3 款、第38條第1項第2款，判決如主文。
本案經檢察官董秀菁到庭執行職務。
中　　華　　民　　國　　96　　年　　5　　月　　31　　日
                  刑事第八庭    法　官  賴文姍
以上正本證明與原本無異。
如不服本判決，應於判決送達後10日內，向本院提出上訴狀。
中　　華　　民　　國　　96　　年　　5 　月　　31　　日
                                書記官  王高山
附錄本判決論罪之法條：
中華民國刑法第321條第1項第3款、電業法第105條
